# 合同负债和预收账款

提问人：liuna_3 时间：2020-08-17 17:30:00
A公司收到客户的承兑汇票的金额大于应收该客户货款的金额，导致产生小额预收账款，且截至报告期末，未与该客户签订新的合同。请问，在新收入准则下，该预收账款是否需要重分类至合同负债？
一种理解，由于截至报告期末，未与该客户签订新的合同，在该时点，没有向客户转让商品的义务，故在预收账款列报。
另外一种理解，虽然没有签订新的合同，但是基于商业惯例，公司会继续与该客户交易，故在合同负债列报。
请问哪种更为恰当，谢谢陈版主！

回答人：chenyiwei
关键是看这种情况下是否存在满足新收入准则第五条规定条件的合同。在某些情况下，商业惯例也是合同条款的载体，建议结合以往历史经验、商业惯例、司法判例等，谨慎分析在资产负债表日是否存在符合要求的与客户之间的合同。